# 集体所有制企业会计处理

提问人：lph_2003 时间：2016-12-27 09:36:16
各位大侠们，谁对集体所有制企业账务处理比较熟悉，帮忙指点指点，我目前只知道集体所有制企业不用交企业所得税，其他的好像和有限公司没有区别，不知道还有什么细节问题，欢迎赐教

回答人：chenyiwei
任何所有制的企业，只要都执行企业会计准则，那么在资产、负债、损益的确认和计量方面遵循的原则都是一致的。差异可能在权益类科目的设置和核算方面，而这个问题又在很大程度上受到其所适用的监管法规的影响。另外你说的“集体所有制企业不用交企业所得税”是不成立的。请不要混淆集体所有制企业和合伙企业。